【裁判字號】    98,上訴,758
【裁判日期】    980608
【裁判案由】    偽造有價證券
【裁判全文】
臺灣高等法院高雄分院刑事判決         98年度上訴字第758號
    上  訴  人  臺灣屏東地方法院檢察署檢察官
    被      告  乙○○原名黃.
上列上訴人因被告偽造有價證券案件，不服臺灣屏東地方法院97
年度訴字第1304號中華民國98年3月19日第一審判決（起訴案號
：臺灣屏東地方法院檢察署97年度偵字第5864號），提起上訴，
本院判決如下：
    主  文
上訴駁回。
    理  由
一、按不服地方法院之第一審判決而上訴者，應向管轄第二審之
    高等法院為之。上訴書狀應敘述具體理由。第二審法院認為
    上訴書狀未敘述理由，應以判決駁回之，刑事訴訟法第361
    條第1 項、第2 項、第367 條前段分別定有明文。而所謂具
    體理由，必係依據卷內既有訴訟資料或提出新事證，指摘或
    表明第一審判決有何採證認事、用法或量刑等足以影響判決
    本旨之不當或違法，而構成應予撤銷之具體事由，始克當之
    （例如：依憑證據法則具體指出所採證據何以不具證據能力
    ，或依憑卷證資料，明確指出所為證據證明力之判斷如何違
    背經驗、論理法則）；倘僅泛言原判決認定事實錯誤、違背
    法令、量刑失之過重或輕縱，而未依上揭意旨指出具體事由
    ，或形式上雖已指出具體事由，然該事由縱使屬實，亦不足
    以認為原判決有何不當或違法者（例如：對不具有調查必要
    性之證據，法院未依聲請調查亦未說明理由，或援用證據不
    當，但除去該證據仍應為同一事實之認定），皆難謂係具體
    理由，俾與第二審上訴制度旨在請求第二審法院撤銷、變更
    第一審不當或違法之判決，以實現個案救濟之立法目的相契
    合，此有最高法院97年台上字第892 號判決意旨可參照。
二、本件上訴人檢察官上訴意旨以：茲據告訴人甲○○具狀聲請
    檢察官上訴，略以：「本件被告曾經高雄地方法院88年雄簡
    字第83號判處緩刑2 年，竟不知悔改又再犯本罪，原審酌減
    對被告之刑罰，並又為緩刑之諭知，量刑顯然太輕，適用法
    律亦有不當」等語，經核閱上開聲請人所述事項，認其聲請
    上訴為有理由，為此提起上訴，請求撤銷原判決，另為適法
    之判決云云。惟刑之量定，屬事實審法院得依職權自由裁量
    之事項，原判決既已審酌被告之犯罪動機、目的、手段、犯
    罪所生危害，偽造之本票僅1 張，係供擔保債務之用，及其
    犯後坦承犯行，態度尚稱良好等一切情狀，而斟酌刑法第57
    條各款所列情狀，及適用刑法第59條規定減輕其刑，並未逾
    越法定刑度，且敘明被告曾有緩刑之宣告，業已期滿等情，
    但本件犯罪情節輕微，犯後深表悔意，無再犯之虞，而為緩
    刑之宣告，尚無違法或顯然失當之情。檢察官以被告前曾宣
    告緩刑，今本案再度宣告緩刑，指摘原判決量刑過輕，適用
    法律亦有不當，並未依據卷內既有訴訟資料或提出新事證，
    具體指摘或表明原審判決有何用法或量刑等足以影響判決本
    旨之不當或違法，揆諸上開說明，自非屬得上訴第二審之具
    體事由。
三、綜上所述，本件揆諸上開法條規定及最高法院判決意旨，檢
    察官之上訴，難認合法，應予駁回。爰不經言詞辯論，依刑
    事訴訟法第367 條前段、第372 條規定，判決如主文。
中    華    民    國    98    年    6     月    8     日
                  刑事第二庭    審判長法  官  林正雄
                                      法  官  陳啟造
                                      法  官  黃壽燕
以上正本證明與原本無異。
如不服本判決應於收受本判決後10日內向本院提出上訴書狀，其
未敘述上訴理由者，並得於提起上訴後10日內向本院補提理由書
狀（均須按他造當事人之人數附繕本）「切勿逕送上級法院」。
中    華    民    國    98    年    6     月    8     日
                                      書記官  梁雅華


司法院資訊處製作；財團法人民間司法改革基金會備份。
